臺灣高雄地方法院刑事判決　　　　　　　　　　　　九十一年度易字第一一四號
　　公　訴　人　臺灣高雄地方法院檢察署檢察官
　　被　　　告　乙○○
右列被告因竊盜案件，經檢察官提起公訴（九十一年度偵字第三三五九號），本院判
決如左：
    主  文
乙○○共同於夜間侵入住宅竊盜，處有期徒刑壹年。
    事  實
一、乙○○與丙○○（另案審理）基於為自己不法所有之犯意聯絡，於民國九十一年
    二月十日晚間七時許，由乙○○騎乘丙○○父親楊文相所有之車牌號碼ＸＱＺ—
    九六六號重型機車（事先已將車牌卸下），搭載丙○○，共同前往高雄縣林園鄉
    ○○○路一三五巷二０號甲○○住處，趁屋內無人且大門未鎖之機會，侵入屋內
    竊取甲○○所有置於臥室之新台幣（下同）十元硬幣共一萬五千元（侵入住宅部
    分未據告訴），於得手後逃離現場途中，在附近巷口掉落部分硬幣，餘款由二人
    平分，各得六千五百元。嗣同日晚間十一時四十分許，二人復返回上址欲尋找掉
    落之硬幣，為甲○○發現報警查獲。
二、案經高雄縣警察局林園分局報告臺灣高雄地方法院檢察署檢察官偵查起訴。
    理  由
一、訊據被告乙○○固不否認其確有於九十一年二月十日晚間十一時四十分許與丙○○共同前往上開地點之事實，惟矢口否認有何竊盜犯行，辯稱係載丙○○去拿錢
    ，其只在巷口等了一會兒便離開，並未與丙○○共同尋找硬幣，亦未與丙○○共
    同竊盜云云。經查，右揭犯罪事實，迭經同案被告丙○○於警訊、偵查及本院九
    十一年易字第二七一號另案審理中坦承不諱，核與被害人甲○○所證述之情節相
    符。又證人即同案共犯丙○○雖於本案審理時先改稱其係與綽號「大頭」之不詳
    姓名男子共同竊盜，二人分完錢後，大頭便離開了，之後伊再叫被告載伊至上開
    地點找朋友，被告對伊竊盜之事全不知情云云（見本院九十一年五月十五日訊問
    筆錄）；嗣又稱「當時我跟被告說我與『大頭』有掉錢在那裡，被告就邀我一起
    回去拿，但事發時他沒有等我人就自己跑了」、「（問：被告是否知道你要去撿
    錢？）被告是到現場才知道的」云云（見本院九十一年六月五日訊問筆錄），前
    後所述不一，已見其偽。況被告若未與丙○○共同行竊，且知悉部分竊得贓款掉
    落之事實，則丙○○一人騎車或與「大頭」一同騎車前往撿拾即可，何須大費周
    章，於深夜聯絡被告，再由被告騎乘丙○○之父之機車搭載前往，徒然暴露犯行
    於友人之前而自損人格？是證人丙○○在本院審理中所為上開證言，顯係事後迴
    護被告之詞，不足採信，而被告上開所辯，核屬卸責之詞，同無足採。本件事證
    明確，被告竊盜犯行已堪認定。
二、核被告乙○○所為，係犯刑法第三百二十一條第一項第一款之夜間侵入住宅竊盜
    罪。其與丙○○就上開犯行有犯意聯絡與行為分擔，為共同正犯。爰審酌被告前
    有毒品及竊盜前科，素行非佳，有臺灣高等法院被告全國前案紀錄表在卷可參，
    其於夜間侵入他人住宅竊取財物，不惟侵害他人之財產權，且嚴重破壞他人住宅
    之安全、安寧，足使被害人陷於惶惶不安之憂慮狀態，所犯情節重大，且犯後猶
    狡飾否認犯行，顯無悔意等一切情狀，酌情量處如主文所示之刑。
據上論斷，應依刑事訴訟法第二百九十九條第一項前段，刑法第二十八條、第三百二
十一條第一項第一款，判決如主文。
中      華      民      國      九十一    年      六    月    二十八    日
                        臺灣高雄地方法院刑事第一庭
                                          審判長法  官  林  水  城
                                                法  官  郭  佳  瑛
                                                法  官  謝  雨  真
右正本證明與原本無異。
如不服本判決，應於判決送達後十日內，向本院提出上訴狀。
                                                書記官  陳  威  志
中    華    民    國      九十一      年      六      月     二十八     日
附錄本判決論罪之法條：
刑法第三百二十一條
犯竊盜罪而有左列情形之一者，處六月以上、五年以下有期徒刑：
一  於夜間侵入住宅或有人居住之建築物、船艦或隱匿其內而犯之者。
二  毀越門扇、牆垣或其他安全設備而犯之者。
三  攜帶兇器而犯之者。
四  結夥三人以上而犯之者。
五  乘火災、水災或其他災害之際而犯之者。
六  在車站或埠頭而犯之者。
前項之未遂犯罰之。
